臺灣嘉義地方法院刑事判決　　　　　　　100年度易字第194號
公　訴　人　臺灣嘉義地方法院檢察署檢察官
被　　　告　林嘉偉
上列被告因竊盜案件，經檢察官提起公訴（100年度偵字第985號
、第987號），被告於準備程序中就被訴事實為有罪之陳述，本
院裁定改依簡式審判程序審理，判決如下：
    主  文
林嘉偉犯刑法第三百二十一條第一項第二款之竊盜罪，共貳罪，
均累犯，各處有期徒刑柒月。應執行有期徒刑壹年。
    犯 罪 事 實
一、林嘉偉曾因竊盜案件，經本院於民國97年1月24日，以96年
    度嘉簡字第2050號判決判處有期徒刑6月確定，又因妨害兵
    役案件，經本院於97年9月19日，以97年度嘉簡字第1006號
    判決判處有期徒刑3月確定，前揭2罪接續執行，於98年1月3
    1日縮短刑期執行完畢，猶不知悔改，復意圖為自己不法之
    所有，基於竊盜之各別犯意，分別為以下犯行：
(一)、於98年10月10日日沒前之下午5時許，至嘉義市○○○街67
    號周清木住處，自上址4樓頂樓徒手毀壞鋁窗安全設備而踰
    越鋁窗侵入住宅，徒手竊取周清木所有之金飾珠寶及鑽石各
    2只、錢櫃2個、金錢、條塊、元寶共10只及新臺幣（下同）
    2萬元得手，嗣周清木報警後，於翌日尋獲林嘉偉，林嘉偉
    當場返還周清木所有之前揭金飾珠寶及鑽石各2只、錢櫃2個
    、金錢、條塊、元寶共10只等財物。
(二)、復另行起意，於99年11月27日凌晨1時30分許，至嘉義市○
    ○路347號由翁清恭經營早餐店而無人居住之店面，踰越2
    樓窗戶安全設備，侵入上址，徒手竊取翁清恭所有之現金7,
    000元，得手後離去，嗣經警據報，依監視錄影畫面循線查
    獲林嘉偉，而悉上情。
二、案經翁清恭訴由嘉義市政府警察局第二分局報告臺灣嘉義地
    方法院檢察署檢察官偵查起訴。
    理  由
壹、程序事項
    按除簡式審判程序及簡易程序及第376條第1款、第2款所列
    之罪之案件外，第一審應行合議審判，又除被告所犯為死刑
    、無期徒刑、最輕本刑為3年以上有期徒刑之罪或高等法院
    管轄第一審案件者外，於刑事訴訟法第273條第1項程序進行
    中，被告先就被訴事實為有罪之陳述時，審判長得告知被告
    簡式審判程序之旨，並聽取當事人、代理人、辯護人及輔佐
    人之意見後，裁定進行簡式審判程序，刑事訴訟法第284條
    之1、第273條之1第1項分別定有明文。查本件被告林嘉偉所
    犯係屬刑事訴訟法第376條第2款所列之罪，依法獨任進行審
    理程序，又被告於本院行準備程序時就被訴事實為有罪之陳
    述，依前揭規定，經聽取當事人之意見後，裁定改行簡式審
    判程序。另簡式審判程序之證據調查，依刑事訴訟法第273
    條之2規定，不適用證據提示、交互詰問及傳聞法則有關證
    據能力限制等規定，是卷內所列之各項證據，自得作為證據
    ，合先敘明。
貳、實體事項
一、前揭犯罪事實，業據被告於本院行準備程序及審理時坦承不
    諱（見本院卷第22、27頁），核與證人即被害人周清木於警
    詢及偵查中具結、翁清恭於警詢分別證述之情節相符（見嘉
    義市政府警察局第二分局嘉市警二偵字第1000031781號卷，
    下稱警一卷，第6至8頁；同分局嘉市警二偵字第1000031433
    號卷，下稱警二卷，第6至8頁；臺灣嘉義地方法院檢察署10
    0年度偵字第985號卷第14、15頁），並有嘉義市政府警察局
    第一分局八掌派出所受理刑事案件報案三聯單、嘉義市政府
    警察局第二分局100年3月15日嘉市警二偵字第1000033873號
    函、本院辦理刑事案件電話記錄查詢表各1份、被害報告單2
    份、監視器畫面翻拍照片2張等件存卷足稽（見警一卷第9、
    10頁；警二卷第12、14至15頁；本院卷第15 至16、25、31
    至33頁），均堪為補強證據，足以擔保被告前述任意性自白
    與事實相符。綜上所述，本件事證明確，被告犯行洵堪認定
    ，應依法論科。
二、查被告本件行為後，刑法第321條於100年1月10日修正，並
    經總統於100年1月26日以華總一義字第10000015561號令公
    布生效，自100年1月28日起施行，而按行為後法律有變更者
    ，適用行為時之法律，但行為後之法律有利於行為人者，適
    用最有利於行為人之法律，現行刑法第2條第1項定有明文。
    修正前刑法第321條第1項規定：「犯竊盜罪而有下列情形之
    一者，處六月以上、五年以下有期徒刑：一、於夜間侵入住
    宅或有人居住之建築物、船艦或隱匿其內而犯之者。…」修
    正後則規定：「犯竊盜罪而有下列情形之一者，處六月以上
    、五年以下有期徒刑，得併科新臺幣十萬元以下罰金：一、
    侵入住宅或有人居住之建築物、船艦或隱匿其內而犯之者。
    …」法定本刑增訂罰金刑，且第1款將「於夜間侵入」之時
    間要素刪除，即不論何時侵入住居竊盜，均為加重竊盜類型
    ，涉及科刑規範變更，自有新舊法比較之必要。本件被告所
    為犯罪事實一(一)之犯行若適用舊法，因係日間侵入住宅，不
    該當同條項第1款之加重類型，且刑度為有期徒刑6月以上、
    5年以下，若適用新法，則會構成同條項第1款之加重竊盜罪
    ，刑度為有期徒刑6月以上，5年以下，尚得併科10萬元以下
    之罰金，至於犯罪事實一(二)部分，不論修正前後，均不會構
    成同法條第1項第1款之罪嫌，2罪定應執行刑後，自以適用
    舊法之規定較有利於被告，經比較新舊法，依刑法第2條第1
    項前段規定，本件應適用被告行為時即修正前之刑法第321
    條予以論處（同條項第2款並未修正）。
三、論罪科刑
(一)、按刑法第321條第1項第1款之「夜間」，係指「日出前、日
    沒後」、所謂「住宅」或「有人居住之建築物」，雖不以行
    竊時有人居住其內為必要，然仍需為人所居住之處；又同條
    項第2款之「門扇」專指門戶而言，所謂「其他安全設備」
    ，指門扇牆垣以外，依通常觀念足認防盜之一切設備而言，
    如門鎖、窗戶、冷氣孔、房間門或通往陽臺之門即屬之，本
    件被告就犯罪事實一(一)之犯罪時間係下午5時許，而當日日
    沒時間為下午5時37分，此有日出日沒時刻表1份附卷為參（
    見本院卷第17頁），非屬「夜間」，又被告就犯罪事實一(一)
    係徒手毀壞鋁窗而踰越之，犯罪事實一(二)則係踰越2樓窗戶
    而侵入住宅，鋁窗、窗戶均係前揭所稱之安全設備，亦無疑
    義，是核被告所為，均係犯修正前刑法第321條第1項第2款
    之竊盜罪，所犯上開2罪，時間間隔逾1年之久，侵害不同被
    害人之財產法益，顯屬各別犯意，行為互異，應分論併罰。
    公訴意旨就犯罪事實一(二)雖另論以刑法第321條第1項第1款
    之罪嫌，然該處並無人居住，係供經營早餐店所用，此有前
    開本院辦理刑事案件電話記錄查詢表1紙在卷可稽，難認構
    成此款犯罪，亦據公訴檢察官更正論罪法條（見本院卷第22
    頁），本院並於開庭時告知被告（見本院卷第26頁），以維
    其權益。
(二)、又被告前因竊盜等案件，經法院分別判決確定，接續執行後
    ，於98年1月31日縮短刑期執行完畢，詳如犯罪事實欄所載
    ，亦有臺灣高等法院被告前案紀錄表1份附卷供憑，其於受
    徒刑之執行完畢，5年以內故意再犯本件有期徒刑以上之2罪
    ，均為累犯，各應依刑法第47條第1項規定，加重其刑。
(三)、爰審酌被告國中肄業之智識程度，正值青壯，卻不思以正當
    方式獲取所需，竟為私利，竊取他人財物，缺乏尊重他人財
    產權之觀念，且前已有竊盜案件之犯罪紀錄，此有上開前案
    紀錄表1份存卷為佐，未見遷善，然衡被告犯後坦承犯行、
    本件被害人失竊財物之價值、被告行竊之手段、方式，被害
    人周清木表示因被告已歸還金飾珠寶等財物，不提出告訴等
    語（見警一卷第8頁），被告自承與祖父、母同住、從事服
    務業之家庭、經濟狀況等一切情狀，分別量處如主文所示之
    刑，並定其應執行之刑，以示懲儆。
據上論斷，應刑事訴訟法第273條之1第1項、第284條之1、第299
條第1項前段、刑法第2條第1項前段、第321條第1項第2款（修正
前）、第47條第1項、第51條第5款，判決如主文。
本案經檢察官郭志明到庭執行職務。
中    華    民    國    100    年    3    月    29    日
                  刑事第二庭    法  官  林青怡
以上正本證明與原本無異。
如不服本判決應於收受判決後10日內向本院提出上訴書狀，並應
敘述具體理由；其未敘述上訴理由者，應於上訴期間屆滿後20日
內向本院補提理由書（均須按他造當事人之人數附繕本）「切勿
逕送上級法院」。告訴人或被害人如對於本判決不服者，應具備
理由請求檢察官上訴，其上訴期間之計算係以檢察官收受判決正
本之日期為準。
中    華    民    國   100    年    3     月    29    日
                                書記官  江芳耀
附錄論罪科刑法條
修正前刑法第321條
犯竊盜罪而有左列情形之一者，處六月以上、五年以下有期徒刑
：
一、於夜間侵入住宅或有人居住之建築物、船艦或隱匿其內而犯
    之者。
二、毀越門扇、牆垣或其他安全設備而犯之者。
三、攜帶兇器而犯之者。
四、結夥三人以上而犯之者。
五、乘火災、水災或其他災害之際而犯之者。
六、在車站或埠頭而犯之者。
前項之未遂犯罰之。